【裁判字號】    99,交聲,196
【裁判日期】    990528
【裁判案由】    聲明異議
【裁判全文】
臺灣嘉義地方法院交通事件裁定         99年度交聲字第196號
原處分機關  交通部公路總局嘉義區監理所嘉義市監理站
異  議  人  甲○○
上列異議人因違反道路交通管理處罰條例案件，對於交通部公路
總局嘉義區監理所嘉義市監理站民國99年4月21日所為處分（原
處分案號：嘉監義裁字第裁76-ZGA114096號）聲明異議，本院裁
定如下：
    主  文
異議駁回。
    理  由
一、原處分意旨略以：本件異議人即受處分人甲○○，於99年3
    月21日上午10時13分許，駕駛車牌號3W-1835號白色自用小
    客車，於國道3號北向162.1公里處，經警以雷射測速儀測得
    速度為時速130公里，因該路段速限為時速110公里，而有汽
    車行駛高速公路超過規定最高速限（20公里以上未滿40公里
    ）之違規事實，值勤員警遂予掣單舉發，原處分機關即交通
    部公路總局嘉義區監理所嘉義市○○○○道路交通管理處罰
    條例第33條第1項第1款及同法第63條規定第1項第1款等規定
    ，裁處異議人罰鍰新臺幣（下同）3千5百元，並記違規點數
    1點。
二、聲明異議意旨略以：就值勤員警所拍攝之異議人違規超速照
    片觀之，除異議人所駕駛之車輛外，周遭尚有其他車輛，如
    何認定是異議人超速違規？且異議人前方車輛另有一車，若
    異議人以時速130公里行駛，則前方車輛必也係時速130公里
    以上，否則必撞上前方車輛，為此聲明異議，請求撤銷原處
    分等語。
三、按「汽車行駛於高速公路、快速公路或設站管制之道路，不
    遵使用限制、禁止、行車管制及管理事項之管制規則而有下
    列行為者，處汽車駕駛人新臺幣三千元以上六千元以下罰鍰
    ：一、行車速度超過規定之最高速限或低於規定之最低速限
    。…」、「第63條汽車駕駛人有下列各款所列條款之一者，
    除依原條款處罰鍰外，並予記點：一、有第三十三條第一項
    …」道路交通管理處罰條例第33條第1項第1款、第63條第1
    項第1款分別定有明文。經查：
(一)異議人於99年3月21日上午10時13分許，駕駛車牌號3W-1835
    號白色自用小客車，於國道3號北向162.1公里處，經警以雷
    射測速儀測得速度為時速130公里，因該路段速限為時速110
    公里，而有汽車行駛高速公路超過規定最高速限（20公里以
    上未滿40公里）之違規事實等情，業據證人即本件舉發員警
    乙○○於本院調查時證稱：99年3月21日上午8點至12點時，
    伊在國道三號北向162點1公里處值勤，在舉發單所示之時間
    地點，發現異議人所開之3W-1835號白色自小客車車速比其
    他車輛快，伊以雷射測速儀瞄準車後方，測得異議人車速為
    130公里，超過該地速限110公里，而超過該地速限110公里
    ，儀器就會自動照相等語明確（見本院卷第19頁），復有異
    議人超速舉發照片1張及內政部警政署國道公路警察局舉發
    違反道路交通管理事件通知單、交通部公路總局嘉義區監理
    所嘉義市監理站99年4月21日嘉監義裁字第裁76-ZGA114096
    號裁決書各1份在卷可佐（見本院卷第4、5、23頁）。又證
    人乙○○用以測量本件異議人違規超速之雷射測速儀之器號
    為UX017920號，此有上開舉發照片右下角所示之號碼可稽，
    參以該器號之雷射測速儀甫於98年12月2日經經濟部標準檢
    驗局檢定合格，尚於99年12月31日之有效期限內，有雷射測
    速儀檢定合格證書1紙存卷足參（見本院卷第29頁），足徵
    本件亦無因測速儀器準確度問題致有誤測之情形。故異議人
    於上開時、地駕駛前揭車輛超速違規之事實，即堪認定。
(二)異議人固辯稱：就前揭超速舉發照片觀之，除異議人所駕駛
    之車輛外，周遭尚有其他車輛，如何得認定是異議人超速違
    規云云。然查，證人乙○○於本院調查時證稱：伊使用雷射
    槍測定，因為雷射槍打出只有1點，只有測到1部。而且旁邊
    車輛離雷射點還很遠，不會誤測。「十字絲」正中央為伊瞄
    準後打出的雷射光點所在位置，本件「十字絲」正中央瞄準
    異議人自小客車後方，不是其他車輛，不會有誤測等語明確
    （見本院卷第19、20頁），參以前揭舉發照片（見本院卷第
    23頁），確有1「十字絲」聚焦於異議人所駕駛之車輛左後
    車身，且該「十字絲」離異議人自小客車周遭之其他車輛確
    有相當距離，足認證人乙○○證稱不會發生誤測之情形等語
    ，當可採信。故異議人上開辯解，即難憑採。
(三)異議人固另辯稱：其前方車輛另有1車，若其以時速130公里
    行駛，則前方車輛必也係時速130公里以上，否則必撞上前
    方車輛云云。然查，由前揭舉發照片觀之，異議人車輛前方
    固有另1車輛，然因照片為靜態，實無從比對異議人之車速
    與其前方之車輛何者速度為快，亦無從據此判斷其前方車輛
    之時速為何，而無法進一步推認異議人車輛並未超速，故異
    議人斯項辯解，亦無足採信。
四、綜上所述，異議人駕駛車輛行駛高速公路確有超過規定最高
    速限，其違規事實事證明確，原處分機關依據道路交通管理
    處罰條例第33條第1項第1款、第63條第1項第1款予以裁罰
    ，於法即無不當。本件聲明異議為無理由，應予駁回。
五、據上論斷，應依道路交通管理處罰條例第87條第2項，道路
    交通案件處理辦法第19條規定，裁定如主文。
中    華    民    國    99    年    5    月    28    日
                  交通法庭  法  官   啟夫
上列正本證明與原本無異。
如不服本裁定，應於裁定送達後5日內向本院提出抗告狀（應附
繕本）。
中    華    民    國    99    年    5    月    28    日
                            書記官  侯麗茹

司法院資訊處製作；財團法人民間司法改革基金會備份。
